【裁判字號】    98,聲,31
【裁判日期】    980117
【裁判案由】    聲明異議
【裁判全文】
臺灣彰化地方法院民事裁定  98年度聲字第31號
異  議  人  好品味食品股份有限公司
法定代理人  乙○○
相  對  人  優優食品股份有限公司
法定代理人  甲○○
上列異議人對於本院提存所中華民國97年9月19日、97年9月19日
、97年12月12日所為97年度存字第1441號、97年度存字第1442號
、97年度存字第1901號准予提存之處分，提出異議，本院裁定如
下：
    主  文
異議駁回。
    理  由
一、按關係人對於提存所之處分，得於處分書送達關係人翌日起
    10日之不變期間內提出異議；提存所認為前開異議有理由時
    ，應於10日內變更原處分，並將通知書送達關係人，認異議
    無理由時，應於10日內添具意見書，送請法院裁定，提存法
    第24條定有明文。又法院認異議為無理由時，應駁回之，同
    法第25條第1 項亦有明文。
二、異議意旨略以：鈞院受理相對人之提存文件，分97年度存字
    第1441號、97年度存字第1442號、97年度存字第1901號依序
    准予提存租金新台幣（下同）60,000元、180,000 元、180,
    000 元，因聲請人業於民國（下同）97年7 月3 日向鈞院提
    起訴訟，經鈞院分97年度訴字第499 號審理，相對人為逃避
    訴訟上應給付之金額，再向鈞院為提存，顯係非依債務本旨
    所為之清償提存，爰具狀提出異議等語。
三、本院查：本院提存所97年度存字第1441號清償提存事件，受
    取人為苟蓉宜，為異議人之法定代理人，而非異議人本人，
    因受取人於97年9 月25日收受提存通知書，另97年度存字第
    1442號清償提存事件，受取人即異議人於同年10月13日收受
    提存通知書，有提存卷所附送達證書可稽，異議人均遲至同
    年12月18日始提出異議，已逾提存法第24條所規定之10日不
    變期間內提出，其逾期提出於法不合，該部分應予駁回。
四、按提存乃債務人將其應為之給付，提存於國家設置之提存所
    ，以代清償或達到法律上某一目的之行為，其性質屬非訟程
    序，而非判斷私法上權利義務之訴訟程序，故提存所僅得就
    提存之程序為形式上審查，凡提存人主張之原因事實合於存
    法第9條及其施行法第3條規定之審查之範圍，即應准予提存
    ，而關乎實體之原因事實，提存所並無審查權。是以於辦理
    提存時，提存人固應記載提存之原因，惟關於提存原因之證
    明文件，於清償提存則無庸附具，此觀提存法第9 條及提存
    法施行細則第20條第5 款之規定自明。
五、次查：本院提存所於97年12月12日以97年度存字第1901號提
    存書所為准予提存處分，已由提存人即相對人於提存書之「
    提存原因及事實」欄載明其提存之原因事實，並經本院提存
    所形式上審查後為清償提存之處分，依前揭說明，於法自無
    不合。且該清償提存如非依債務之本旨為之，依提存法第22
    條規定，其債之關係並不消滅，亦無損害異議人之權溢，異
    議人認相對人提存清償有逃避債務且非依債務本旨為清償之
    情形，應另行訴訟以資解決。從而，原告對本院提存所97年
    度存字第1441、第1442號准予提存之處分，因該異議之提出
    已逾不變期間10日，於法不合，另對同所97年度存字第1901
    號准予提存所為異議則為無理由，均應予駁回如主文所示。
六、依首開法條規定裁定如主文。
中    華    民    國    98    年    1     月    17    日
                  民事第二庭    法  官  李言孫
以上正本係照原本作成。
如對本裁定抗告，須於裁定送達後10日內向本院提出抗告狀。
中    華    民    國    98    年    1     月    17    日
                                書記官  施惠


司法院資訊處製作；財團法人民間司法改革基金會備份。
